臺灣臺北地方法院民事判決　　　　　　 94年度重訴字第106號
原　　　告　甲○○
訴訟代理人　毛國樑律師
被　　　告　大溪育樂股份有限公司
法定代理人　乙○○
訴訟代理人　黃瑞明律師
　　　　　　陳美彤律師
上列當事人間請求履行契約等事件，本院於民國94年6月16日辯
論終結，判決如下：
    主    文
原告之訴及其假執行之聲請均駁回。
訴訟費用由原告負擔。
    事實及理由
一、原告起訴主張：原告於民國91年8月26日加入當時為鴻禧育
    樂股份有限公司（下稱鴻禧公司）經營之大溪高爾夫俱樂部
    之會員，會員編號為30541、30542、30543、30544號，依當
    時原告入會時所訂立之契約書即高爾夫球證招募辦法（下稱
    招募辦法）約定，原告所購買之球證種類為個人不記名高爾
    夫球證4張，擊球收費依個人會員標準計之。嗣於93年2月間
    ，大溪高爾夫俱樂部經營權易手，鴻禧公司將原有會員移交
    被告承接開始經營，被告亦一直按其球場個人會員之擊球費
    用標準向原告所指定之擊球人員收費。詎料，被告自93 年9
    月1日起竟片面變更個人不記名會員之擊球費用，改依法人
    會員（即團體會員）之標準提高每人擊球費用至新台幣（下
    同）2,500元，而非原先之1,350元。為此，爰依前揭招募辦
    法約定請求判決如訴之聲明所示等語，並聲明：（一）被告
    應依其經營之大溪高爾夫俱樂部所訂定之個人會員收費標準
    ，由原告指定之人（每日4人內）付費擊球。（二）原告願
    供擔保，請准宣告假執行。
二、被告則以：原告並非鴻禧公司之個人不記名會員，此觀鴻禧
    公司制訂鴻禧球場簡章之規定，僅將鴻禧球場之高爾夫球證
    分為個人高爾夫球證、法人高爾夫球證、眷屬高爾夫球證及
    法人不記名菁英高爾夫球證等4類，並無個人不記名高爾夫
    球證即明，至原告提出之招募辦法，被告否認其真正性。又
    原告明知其係鴻禧公司之法人不記名菁英會員（即團體會員
    ），故原告均使用菁英會員擊球預約表傳真來球場預約打球
    ，每次擊球人數為4人，可證原告主張其為個人不記名會員
    ，與事實不符。何況，依鴻禧公司提供予被告之原有會員名
    冊，鴻禧公司係將原告列名於「菁英會員」，而非「個人會
    員」，是原告對被告主張其為鴻禧公司之個人會員，要屬無
    稽。另被告固於93年2月起經營大溪球場，嗣於93年6月間獲
    行政院體育委員會（下稱體委會）核備成為大溪球場之新經
    營主體，體委會並重新核發高爾夫球場開放使用證予被告，
    惟被告並未承受鴻禧公司與其原有會員間之權利義務。且依
    鴻禧公司與被告於93年1月9日簽訂之協議書第1條、第3條約
    定觀之，益足證明被告與鴻禧公司間並無概括承受營業之約
    定，而就鴻禧公司原有會員之處理，依上開協議書第3條之
    約定，應先由鴻禧公司來召集其原有會員，徵詢伊等是否同
    意轉換為被告之會員，然後再開始依被告擬定之方式辦理轉
    換（即將原有球證轉換為被告之附擊球權之特別股股份），
    被告並非當然繼受鴻禧公司與其原有會員間之約定。再者，
    被告自成大溪球場之經營主體開始，就尚未正式招募會員之
    過渡時期，個人球證會員之擊球費用為1,350元，菁英球證
    會員之擊球費用為2,500元，自始迄今均採用此標準計費，
    原告在93年9月1日前雖曾以1,350元之標準收費，但並不代
    表被告同意原告一直以前揭標準收費等語置辯，並聲明：原
    告之訴及其假執行之聲請均駁回。如受不利判決，願供擔保
    請准免為假執行。
三、兩造不爭執之事實：
（一）原告於91年8月26日向鴻禧公司購買高爾夫球證4張，會員
      編號為30541、30542、30543、30544號。
（二）原告購買系爭高爾夫球證時，當時之球場係由鴻禧公司經
      營，而原告所持有之高爾夫會員球證，係由鴻禧公司所發
      給。
（三）「鴻禧大溪高爾夫球場」之經營執照（開放使用證）於93
      年6月間遭體委會註銷。
（四）「鴻禧大溪高爾夫球場」於93年6月間更名為「大溪球場
      」，由被告取得大溪球場之經營執照，成為大溪球場之經
      營主體。
四、本件兩造所爭執之處，應在於（一）原告所購買之4張會員
    球證係個人不記名球證或團體不記名球證？（二）原告是否
    為被告所經營之大溪球場之會員？原告與鴻禧公司間之約定
    可否拘束被告？（三）被告於93年9月1日前曾以個人會員收
    費標準向原告收取費用，是否即表示有繼續按該標準收費之
    義務？茲分述如下：
（一）經查，依鴻禧公司制訂之鴻禧球場簡章第參大項「高爾夫
      球證」之規定，鴻禧球場之高爾夫球證共分4類，即個人
      高爾夫球證、法人高爾夫球證、眷屬高爾夫球證及法人不
      記名菁英高爾夫球證等4類（參本院卷第35頁），並無個
      人不記名高爾夫球證。而鴻禧公司提供予被告之原有會員
      名冊，鴻禧公司係將原告列名於菁英會員，並非個人會員
      ，此有被告提出之會員名冊在卷足憑（本院卷第103頁）
      。又原告要擊球時，亦均使用菁英會員擊球預約表傳真來
      球場預約打球，每次擊球人數為4人，亦有前揭預約表附
      卷可稽（參本院卷第82頁），足見鴻禧公司原則上應該僅
      有前揭4類球證，並無原告所謂個人不記名高爾夫球證。
（二）原告雖提出前揭招募辦法為據，主張其所購買之球證種類
      為個人不記名高爾夫球證4張，擊球收費應依個人會員標
      準計之。惟原告所述縱然屬實，此亦屬原告與鴻禧公司間
      之約定，尚無從拘束被告。至於被告固然與鴻禧公司間訂
      有協議書，但其中第3條第1、2項關於鴻禧公司原有會員
      及臨時會員之解決部分係約定：「甲方（即鴻禧公司）於
      本協議簽署後，應辦理下列事項：（一）甲乙方應共同辦
      理甲方原有會員及臨時會員之原有球證轉換為乙方（即被
      告）之附擊球權之特別股股份，使甲方原有會員成為乙方
      之股東及於乙方成為新經營主體後，繼續享有擊球之權利
      。（二）甲方應會同乙方並依乙方同意之方式及內容，由
      甲方負責與其原有球證會員簽立以甲方之原有球證轉換為
      乙方之附擊球權之特別股股份之轉換同意書並辦理轉換手
      續，乙方願提供甲方必要之協助，並負責轉讓其股份及會
      員證予鴻禧育樂原有球證會員，以維護原有會員之權益」
      ，而原告並未舉證證明其已依上開約定辦理轉換手續，是
      原告尚非被告公司之會員，自難持其與鴻禧公司簽訂之招
      募辦法，主張被告應依招募辦法之約定為之。又被告雖於
      93 年9月1日前曾以個人會員收費標準1,350元向原告收取
      費用，但並不代表被告同意原告一直以前揭標準收費，原
      告亦難以此遽認被告即有以個人會員標準收費之義務。
五、綜上所述，原告係鴻禧公司之會員，迄今仍未依鴻禧公司與
    被告簽訂之協議書辦理轉換手續，是其與鴻禧公司間之約定
    自無從拘束被告，被告亦無以個人會員標準向原告收費之義
    務。從而，原告依上揭招募辦法請求被告應依其經營之大溪
    高爾夫俱樂部所訂定之個人會員收費標準，由原告指定之人
    （每日4人內）付費擊球，即無理由，不應准許。又原告之
    訴既經駁回，其所為假執行之聲請亦失所附麗，一併駁回之
    。
六、兩造其餘之攻擊或防禦方法及未經援用之證據，經本院斟酌
    後，認為均不足以影響本判決之結果，自無逐一詳予論駁之
    必要，併此敘明。
七、訴訟費用負擔之依據：民事訴訟法第78條。
中　　華　　民　　國　　94　　年　　7 　　月　　7 　　日
                                  民事第五庭法官 林秀圓
正本係照原本作成
如對本判決上訴，須於判決送達後廿日內向本院提出上訴狀
中　　華　　民　　國　　94　　年　　7 　　月　　7 　　日
                                          書記官 林蓮女
